臺灣臺中地方法院刑事判決
109年度訴字第2843號
公  訴  人  臺灣臺中地方檢察署檢察官
被      告  聶楚明


選任辯護人  何俊龍律師
上列被告因違反毒品危害防制條例等案件，經檢察官追加起訴（
108年度偵字第24748號、108年度偵字第26510號、108年度偵字
第27760號、109年度偵字第30471號），本院判決如下：
    主    文
本件公訴不受理。
　　理　由
一、追加起訴意旨略以：民國108年7月30日上午不詳時間，高盟
    傑藉由不明管道，聽聞將遭警拘提風聲，遂於同日中午不詳
    時間，邀被告聶楚明前往上開臺中市○○區○○街00號2樓高盟
    傑之居處外會合。高盟傑擔心其所持有槍砲及第二級毒品甲
    基安非他命等犯行，為警查獲，遂基於轉讓禁藥即第二級毒
    品甲基安非他命之故意，於同日中午不詳時間，在上開居所
    樓下空地處，將槍砲主要組成零件金屬槍身、金屬滑套及金
    屬復進簧桿，及具殺傷力之非制式子彈3顆（高盟傑持有槍
    砲部分由臺灣臺中地方檢察署檢察官另行簽分偵辦），及禁
    藥即第二級毒品甲基安非他命1包約1錢即3.75公克等違禁物
    （高盟傑涉犯轉讓第二級毒品甲基安非他命、藥事法第83條
    第1項轉讓禁藥部分，另行審結），交付予被告持有。被告
    並自斯時起至為警查獲之日止，持第二級毒品甲基安非他命
    放置在臺中市○○區○○路0段000號10樓陸續施用；並將高盟傑
    寄藏之上述槍砲主要組成零件，藏匿在同上段101巷6號地下
    2樓、其所使用車位旁倉庫內，未經許可，寄藏槍枝主要組
    成零件及持有子彈。嗣警於108年9月18日下午4時18分許，
    持本院法官核發之搜索票，前往臺中市○○區○○路0段000號10
    樓、同上段101巷6號7樓、同上號地下室2樓倉庫等處實施搜
    索，陸續起出第二級毒品甲基安非他命1小包含袋重1.29公
    克、安非他命吸食器1組（前2項扣押物已裁定宣告沒收）、
    供販賣毒品所用之手機3支；供販賣毒品所用之手機2支；槍
    砲主要組成零件金屬槍身、金屬滑套及金屬復進簧桿，及具
    殺傷力非制式子彈3顆等物。因認被告涉犯違反槍砲彈藥刀
    械管制條例第12條第4項未經許可寄藏具殺傷力子彈、同條
    例第13條第4項未經許可寄藏槍枝主要組成零件等罪嫌。本
    案與本院業已繫屬之109年度訴字第2538號案件間，屬有數
    人共犯一罪或數罪、一人犯數罪等關係，爰依刑事訴訟法第
    265條第1項追加起訴等語。
二、按於第一審辯論終結前，得就與本案相牽連之犯罪或本罪之
    誣告罪，追加起訴；起訴之程序違背規定者，應諭知不受理
    之判決，並得不經言詞辯論為之，刑事訴訟法第265條第1項
    、第303條第1款、第307條分別定有明文。而所謂「相牽連
    之案件」，係指刑事訴訟法第7條所列：㈠一人犯數罪；㈡數
    人共犯一罪或數罪；㈢數人同時在同一處所各別犯罪；㈣犯與
    本罪有關係之藏匿人犯、湮滅證據、偽證、贓物各罪者而言
    。
三、經查，檢察官係以本案被告所涉違反槍砲彈藥刀械管制條例
    案件，與本院109年度訴字第2538號高盟傑、陳慶懋、陳正
    芳違反毒品危害防制條例案件間（下稱前案），有數人共犯
    一罪、一人犯數罪之相牽連案件關係，而依刑事訴訟法第26
    5條第1項規定向本院追加起訴。惟詳閱本案卷證，被告經追
    加起訴之犯罪事實係被告於108年9月18日下午4時18分許為
    警方在臺中市○○區○○路0段000巷0號地下室2樓倉庫處實施搜
    索，因而查獲被告持有槍砲主要組成零件金屬槍身、金屬滑
    套及金屬復進簧桿等物（扣押物品目錄表及清單均未見扣得
    非制式子彈3顆），然：前案起訴事實分別為㈠陳慶懋、陳正
    芳共同於附表一編號1、2所示之時、地販賣第二級毒品甲基
    安非他命、㈡陳正芳、高盟傑等人於附表二編號1至6所示時
    、地販賣第一級毒品海洛因及販賣第二級毒品甲基安非他命
    之犯行，又警方在臺南市○○區○○路000○0號前搜索扣得陳慶
    懋、陳正芳之手機共3支、在臺中市○○區○○街00號2樓扣得高
    盟傑持有之子彈3顆、海洛因2包等物，被告既非前案之起訴
    對象，與前案之起訴對象亦非共同犯罪，顯非「一人犯數罪
    」、「數人共犯一罪」之關係，又本案查無被告與前案之被
    告高盟傑、陳慶懋、陳正芳間存在「數人同時在同一處所各
    別犯罪」，或「犯與前案有關係之藏匿人犯、湮滅證據、偽
    證、贓物各罪」之相牽連情形，自難認與刑事訴訟法第7條
    之規定相合。
四、綜上，本案與前案既非相牽連之犯罪，其追加起訴程序即違
    背規定，爰不經言詞辯論，逕諭知不受理之判決。
據上論斷，應依刑事訴訟法第303條第1款、第307條，判決如主
文。
中　　華　　民　　國　　110 　年　　9 　　月　　17　　日
                  刑事第十一庭　　審判長法　官　林依蓉
　　  　　　　　　　　　　　　　　　　  法　官  許曉怡
　　　　　　　　　　　　　　　　　　　　法  官  蔡汎沂
以上正本證明與原本無異。
如不服本判決應於收受判決後20日內向本院提出上訴書狀，並應
敘述具體理由；其未敘述上訴理由者，應於上訴期間屆滿後20日
內向本院補提理由書（均須按他造當事人之人數附繕本）「切勿
逕送上級法院」。
                                        書記官  黃筠婷
中　　華　　民　　國　　110 　年　　9 　　月　　17　　日
附表一：
 時間 地點 毒品 數量  對象 1 108年6月21日凌晨4時至5時許間某時 臺中市○區○○街00號 第二級毒品甲基安非他命 臺斤單位1兩 唐鉅洋 2 108年6月27日凌晨4時至5時許間某時 臺中市○區○○街00號 第二級毒品甲基安非他命 臺斤單位1兩 唐鉅洋 

附表二：
 時間 地點 毒品 金額 對象 1 108年6月16日晚上10時30分許 臺灣大道與文心路交岔路口加油站前 甲基安非他命約3公克 9000元 王明耀 2 108年6月26日晚上8時10分許 臺中市○○區○○街00號樓下路旁 海洛因臺斤單位1/4錢 4000元 翁詩明 3 108年7月1日下午7時47分許 臺中市西屯區福科路與福瑞街交岔路口附近 海洛因 5000元 林佳正、林敬柏 4 108年7月1日下午7時47分許 臺中市○○區○○街00號全家超商前 海洛因 5000元 林佳正、林敬柏 5 108年7月16日下午某時 臺中市○○區○○街00號 海洛因約0.65公克 3000元(欠款未付） 林忠賢 6 108年7月29日下午2點40分 臺中市○○區○○街00號 海洛因臺斤單位1/4錢 4000元 翁詩明